臺灣台中地方法院民事判決　九十三年訴字第七二九號
　　原　　　告　　丙○○○
　　兼訴訟代理人　乙○○
　　被　　　告　　甲○○
右當事人間請求損害賠償事件，本院於民國九十三年五月四日辯論終結，判決如左：
    主    文
被告應給付原告丙○○○新台幣拾捌萬仟捌佰拾陸元，給付原告乙○○新台幣
玖萬伍仟肆佰玖拾元，及均自民國九十三年三月二十六日起至清償日止，按週年利
率百分之五計算之利息。
原告其餘之訴駁回。
訴訟費用由被告負擔十五分之十四；餘由原告負擔。
本判決原告勝訴部分，得假執行。
原告其餘假執行之聲請駁回。
    事    實
甲、原告方面：
  一、聲明：被告應給付原告丙○○○新台幣（下同）三十八萬五千八百三十六元，
      給付原告乙○○十二萬五千七百九十三元，及均自起訴狀繕本送達翌日起至清
      償日止，按週年利率百分之五計算之利息。並願供擔保以代釋明，請求宣告假
      執行。
  二、陳述：
  （一）被告於民國九十二年一月十九日，未領有機車駕駛執照騎乘車牌號碼ＩＵＪ
        ─二一一號重機車，沿臺中縣太平市○○路○段由北往南方向行駛，於同日
        二十時三十五分許，途經臺中縣太平市○○路○段二七九巷口時，原應注意
        行車應按速率限制規定行駛，依當時情形，並能注意，竟疏未注意，在時速
        限制四十公里之道路以六、七十公里時速行駛，適訴外人施惠珠駕駛車牌號
        碼Ｂ２─六三Ｏ九號自小客車，沿上開路段由南往北方向左轉駛至，因被告
        於上開無號誌交岔路口，未讓先駛入交岔路口內左轉之小客車先行，及施惠
        珠駕駛自小客車左轉未注意直行駛來之機車，致兩車擦撞後被告之車再偏往
        右前方撞上路旁行走之原告二人，致原告乙○○因而受有頭部外傷併腦震盪
        、頭皮撕裂傷、胸部挫傷、右鎖骨骨折，原告丙○○○因而受有右脛腓骨粉
        碎性骨折及頭部外傷併臉部擦傷等傷害，刑事部分經鈞院以九十二年交易字
        第五七二號刑事判決處被告徒刑在案，爰依侵權行為之法律關係請求被告負
        損害賠償責任。
  （二）原告丙○○○請求金額如下：(1)原告丙○○○受傷後，支出醫療費用及購買
        輪椅，共支出一萬三千八百三十六元。(2)原告丙○○○受傷後無法行走自理
        生活，由家人看護二個月，以每日一千元計，共計六萬元。(3)原告丙○○○
        原任職於台灣飛利浦建元電子公司工作，每月獲有薪津四萬元以上，受傷後
        因無法工作即辭職，已有半年以上無法工作，爰請求半年無法工作之損失，
        共二十四萬元。(4)原告丙○○○無端受傷右腿骨折成為長短腿，並有跛行之
        後遺症，影響外觀身心受痛苦，爰請求精神慰撫金七萬二千元。
  （三）原告乙○○請求金額如下：(1)原告乙○○受傷後，支出醫療費用五千四百九
        十三元。(2)原告乙○○以駕駛計程車為業，受傷期間二個月無法工作，以每
        月獲有一萬五千元薪津計算，爰請求二個月無法工作之損失，共三萬元。(3)
        原告乙○○因右鎖骨骨折，造成右手臂彎由疼痛後遺症，長期影響操作汽車
        方向盤維生及日常正常生活至鉅，爰請求精神慰撫金九萬零三百元。
  三、證據：提出診斷書、醫療費用收據、發票、所得稅扣繳憑單（皆影本）。
乙、被告方面：未於言詞辯論期日到場，亦未提出書狀為任何聲明及陳述。
丙、本院依職權調閱本院九十二年交易字第五七二號刑事卷宗（含偵查卷）。
    理      由
一、本件被告未於言詞辯論期日到場，核無民事訴訟法第三百八十六條各款所列情形
    ，爰依原告之聲請，由其一造辯論而為判決。
二、本件原告主張被告於民國九十二年一月十九日，未領有機車駕駛執照騎乘車牌號
    碼ＩＵＪ─二一一號重機車，沿臺中縣太平市○○路○段由北往南方向行駛，於
    同日二十時三十五分許，途經臺中縣太平市○○路○段二七九巷口時，原應注意
    行車應按速率限制規定行駛，依當時情形，並能注意，竟疏未注意，在時速限制
    四十公里之道路以六、七十公里時速行駛，適訴外人施惠珠駕駛車牌號碼Ｂ２─
    六三Ｏ九號自小客車，沿上開路段由南往北方向左轉駛至，因被告於上開無號誌
    交岔路口，未讓先駛入交岔路口內左轉之小客車先行，及施惠珠駕駛自小客車左
    轉未注意直行駛來之機車，致兩車擦撞後被告之車再偏往右前方撞上路旁行走之
    原告二人，致原告乙○○因而受有頭部外傷併腦震盪、頭皮撕裂傷、胸部挫傷、
    右鎖骨骨折，原告丙○○○因而受有右脛腓骨粉碎性骨折及頭部外傷併臉部擦傷
    等傷害等情，業據原告提出診斷證明書，及被告於本院九十二年交易字第五七二
    號過失傷害刑事案件中自承，並有道路交通事故調查報告表及現場照片六張附於
    該刑事卷可按，業據本院調閱該刑事卷查核屬實，足認原告之受傷，與被告之過
    失行為間有相當因果關係；本院九十二年交易字第五七二號刑事判決亦同此認定
    ，而處被告有期徒刑三月，亦有該判決書附卷可按。是以原告主張其因被告騎乘
    機車時因過失致其受傷，堪信實在。
三、按機車在使用中加損害於他人者，駕駛人應償因此所生之損害，民法第一百九十
    一條之二前段定有明文，是以原告主張被告騎乘機車時致其受傷，應負損害賠償
    責任，自屬有據，爰將原告得請求之金額，審酌如下。
（一）原告丙○○○部分：
    (1)原告丙○○○主張其受傷後，支出醫療費用及購買輪椅，共支出一萬三千八百
      三十六元，業據其提出金額相符之醫療費用收據七紙及發票一紙為證，應予准
      許。
    (2)原告丙○○○主張受傷後無法行走自理生活，由家人看護二個月等情，未據被
      告到庭爭執，又原告丙○○○係受有右脛腓骨粉碎性骨折及頭部外傷併臉部擦
      傷之傷害，自九十二年一月十九日至同年月二十九日住於國軍台中總醫院共十
      一日，需購買輪椅代步，及至九十二年六月間陸續就醫等情，業據其提出之診
      斷書及醫療費用收據可按，堪認原告丙○○○確有需人看護二個月之必要，其
      請求以每日一千元計算之看護費用共計六萬元，應予准許。
    (3)原告丙○○○原任職於台灣飛利浦建元電子公司工作，每月獲有薪津四萬元以
      上等情，業據其提出全年薪資所得五十五萬餘元之所得稅扣繳憑單附卷可按，
      其主張受傷後因無法工作即辭職，已有半年以上無法工作等情，未據被告到庭
      爭執，依其前揭傷勢，應屬可信，故其請求半年無法工作之損失，共二十四萬
      元，應予准許。
    (4)原告丙○○○無端受傷右腿骨折，經住院開刀尚須復建，並影響外觀，身心自
      受痛苦。爰審酌其係國中畢業，受傷前任職於台灣飛利浦建元電子公司工作，
      年薪五十餘萬元，無不動產，有數筆利息所得；被告國中畢業，職業工，無不
      動產，無利息所得等一切情狀，認原告丙○○○請求精神慰撫金，以七萬元為
      適當，此範圍內之金額，應予准許，逾此部分之金額，為無理由，應予駁回。
      綜上所述，原告丙○○○得請求之金額，為三十八萬三千八百三十六元。
（二）原告乙○○部分：
    (1)原告乙○○受傷後，支出醫療費用五千四百九十三元，業據其提出金額相符之
      醫療費用收據八紙為證，應予准許。
    (2)原告乙○○主張其以駕駛計程車為業，受傷期間二個月無法工作等情，未據被
      告到庭爭執，又原告乙○○係受有頭部外傷併腦震盪、頭皮撕裂傷、胸部挫傷
      、右鎖骨骨折之傷害，及頭部外傷併臉部擦傷，自九十二年一月十九日至同年
      月二十一日住於國軍台中總醫院共三日，及至九十二年六月間陸續就醫等情，
      業據其提出之診斷書及醫療費用收據可按，堪認原告乙○○之主張為可採，其
      請求以低於每月最低基本工資之一萬五千元薪津計算之工作損失，共三萬元，
      為有理由，應予准許。
    (3)原告乙○○因右鎖骨骨折，造成右手臂彎由疼痛後遺症，長期影響操作汽車方
      向盤維生及日常正常生活，身心自受痛苦。爰審酌其係國小畢業，以駕駛計程
      車為業，有房地各一筆，汽車一輛，有數筆利息所得；被告國中畢業，職業工
      ，無不動產等一切情狀，認原告乙○○請求精神慰撫金，以六萬元為適當，此
      範圍內之金額，應予准許，逾此部分之金額，為無理由，應予駁回。綜上所述
      ，原告乙○○得請求之金額，為九萬五千四百九十三元。
四、從而，原告請求被告應分別賠償原告丙○○○三十八萬三千八百三十六元，原告
    乙○○九萬五千四百九十三元，及均自起訴狀繕本送達翌日即九十三年三月二十
    六日起至清償日止，按週年利率百分之五計算之利息，為有理由，應予准許，逾
    此部分之請求，為無理由，應予駁回。
五、本件原告勝訴部分係所命給付之金額未逾五十萬元之判決，應依職權宣告假執行
    ，至原告敗訴部分，其假執行之聲請已失所附麗，應予駁回，附此敘明。
六、結論：本件原告之訴，為一部有理由，一部無理由，並依民事訴訟法第三百八十
    五條第一項前段、第七十九條、第八十五條第一項前段、第三百八十九條第一項
    第五款，判決如主文。
中　　　華　　　民　　　國　　九十三　　年　　　五　　　月　　二十八　　日
                                臺灣臺南地法院民事第二庭
~B法　　　官　陳宗賢
右為正本，係照原本作成。
如對本判決上訴，須於判決送達後廿日內向本院提出上訴狀
中　　　華　　　民　　　國　　九十三　　年　　　五　　　月　　二十八　　日
~B法院書記官
